Contact

Póvoa de Santo Adrião +351 913834313 (Mobile) letycyamenossi@gmail.com

www.linkedin.com/in/bruna-m-a36337165 (LinkedIn)

Top Skills

Faturamento
Analítico
Microsoft Excel

Languages

Espanhol (Professional Working) inglês (Limited Working)
Português (Native or Bilingual)

Bruna Menossi Romanini

Analista Financeiro | Administrativo | Banca | Social Media Póvoa de Santo Adrião, Lisbon, Portugal

Summary

Profissional com mais de 9 anos de experiência no ramo de finanças, fiscal, controladoria e atendimento à auditoria interna e externa, possuindo qualidades vitais para o setor da área administrativa, financeira e tecnológica.

Experiência em gerenciamento de equipes em diversas áreas do segmento, consolidação das demonstrações financeiras, expertise com relatórios e planilhas de Excel, conhecimento em sistemas de gestão como SAP, TOTTVS, DATASUL.

Conhecimento em custo médio e formação de preço de venda, conhecimento das rotinas fiscais e legislação tributária e noções de Tesouraria e Fluxo de Caixa,

Coordenação das rotinas fiscais, inventários contábeis e a de acompanhamento da legislação Estadual. Sólidos conhecimentos de contas a Pagar; Elaboração de procedimentos da área Contábil / Fiscal, acompanhando e assegurando o cumprimento das normas e procedimentos internos.

Vivencia em Ajustes de estoque/contábil e logística.

Controle de prorrogações de vencimentos, descontos financeiros e negociação de juros e cobrança de débitos. Desenvolvimento de projetos de comunicação visual, administração e desenvolvimento de sites, tratamento de imagens, Script, HTML5, CSS3, JS, Boots rap, Marketing Digital, Redes Sociais, Mídia, Interface/UX & Design Thinking.

Familiarizada com ambientes de alta pressão por resultados com indicadores de desempenho excelentes. Possuo inglês pré intermediário que permite elaboração de documentos e está no momento aprimorando-se para conversações.

Experience

Bauducco Analista Administrativo Financeiro Pleno October 2017 - April 2020 (2 years 7 months) Extrema, Minas Gerais Gerenciamento dos ajustes contábeis, realizações de inventário de estoque, emissão de notas fiscais, toda rotina administrativa em logística, controladoria, inventários anuais, cobrança de débitos, atendimento com pessoa jurídica e pessoa física. Sistema utilizado: SAP/Tottvs/Datasul Pandurata net controladoria.

Santa Casa de Misericórdia de São Paulo Assistente Administrativo June 2015 - May 2017 (2 years) Bragança Paulista, São Paulo

Atendimento ao cliente, elaboração de contratos de venda, planilhas de controle de planos de saúde, realização de faturamentos mensais, e contatos direto com PJ.

Porto Seguro Analista Financeiro Sênior July 2011 - April 2015 (3 years 10 months) Bragança Paulista e Região, Brasil

Gerenciando todo setor financeiro administrativo e comercial. Emissão de notas fiscais, boletos, bank-line, faturamento mensal, contas a pagar, contas a receber acordo de inadimplência de clientes, pagamento de funcionários, recrutamento de pessoas, seleção de currículos e entrevistas para análise de contratações, orçamentos e contratos de frotas de veículos, empréstimos financeiros, compras de peças automotivas e toda vivência em seguradora.

Education

Udemy Portugal

Marketing Digital, Administração, Negócios e Marketing, Marketing Digital · (2020 - 2020)

Udemy Brasil

UX & Design Thinking: User experience in business, Digital and Multimedia Design \cdot (2020 - 2020)

Faculdade Metropolitana

Banco de Dados, Computer programming (2019 - 2019)

Faculdade Metropolitana

Tax Legislation, Accounting and Finance (2019 - 2019)

Data Science Academy

Microsoft Power BI para Data Science, Technology and finance · (2020)